# 审计关于房租

提问人：花童 时间：2019-12-18 08:05:12
有一家公司，关于房租费是这样做的账：
借：预付账款
应交税费-应交增值税-进项税
贷：其他应付款
我没太明白为什么这样做账，意义或者说目的是为什么呢？

回答人：chenyiwei
是否该项房租是预付的，截至期末对应的租赁期尚未开始，但出租方已开来发票要求付款？
如果是，则期末只应确认已可抵扣的进项税额，以及确认相当于该进项税额的 “其他流动负债” 即可，相当于不含税金额的预付账款和应付账款（或其他应付款）不应同时挂账。